Inventaris van het archief van het Nederlandse Consulaat-Generaal te Sydney, (1927) 1930-1954
Nationaal Archief, Den Haag
Consulaat-Generaal Sydney (Australië)
Consulaat-Generaal Sydney
1927-1954
merendeel 1930-1954
Z26053
131 inventarisnummers; 8,20 meter
Normale geschreven, getypte en gedrukte documenten, geen bijzondere handschriften.
Nationaal Archief, Den Haag
De staatsalmanak van 1856 maakt voor het eerst melding van een Nederlandse consul in Sydney. Het archief bevat voor de periode 1927-1954 agenda's en indices, stukken over contacten met overige consulaten, m.b.t. het eigen personeel en consulaire zaken als bv. nalatenschappen van Nederlanders. Tevens zijn er stukken over oorlogs- en na-oorlogse maatregelen (bijvoorbeeld stukken van politiek verdachte Nederlanders in Australië), diverse politieke aangelegenheden (zoals stukken betreffende Australische belangstelling voor diverse Nederlands-Indische politieke aangelegenheden), economie (speciaal scheepvaart), migratie en arbeid.
Archiefvorming
Geschiedenis van de archiefvormer
Sydney, stad in Australië, hoofdstad van de deelstaat New South Wales. Het is de grootste stad en de belangrijkste haven van Australië. Om de rivaliteit tussen Melbourne en Sydney niet nog meer te vergroten werd begin jaren twintig van deze eeuw besloten om een geheel nieuwe hoofdstad, gelegen tussen beide steden (Canberra), te doen verrijzen. Na de Tweede Wereldoorlog profiteerde Sydney van de verschuiving van de Australische handel van Groot-Brittannië naar Noord-Amerika en Azië. Vanaf 1940 waren de Nederlandse en de Australische regering in onderhandeling over uitwisseling van diplomatieke vertegenwoordigers. Aanvankelijk zag de Australische regering niet zozeer de noodzaak om over te gaan tot benoeming van wederzijdse gezanten, maar met name door de Japanse dreiging en de nabijheid van Nederlands-Indië bleken de Australiërs uiteindelijk wel bereid diplomatieke vertegenwoordigers uit te wisselen. De Australische regering ging niet accoord met de benoeming van de Nederlandse consul generaal te Sydney tot gezant vanwege zijn vermeende al te hartelijke betrekkingen met Duitse en Japanse collega's. De Nederlandse regering benoemde daarop haar gezant te Teheran tot de diplomatieke vertegenwoordiger in Australië. De staatsalmanak van 1856 maakt voor het eerst melding van een Nederlandse consul in Sydney. In de periode 1930-1954 werd het consulaatgeneraal te Sydney door de volgende personen geleid:
P.E. Teppema sedert 1926
P. Staal sedert 1932
T. Elink Schuurman sedert 1935
A.J. Zijlstra sedert 1946
Mr. J.I. Noest sedert 1948
Jhr Mr. G.R.G. van Swinderen sedert 1950
Dr. H.J. Levelt sedert 1952
Geschiedenis van het archiefbeheer
De archiefvorming in de periode 1930-1954 onderging een aantal wijzigingen. In de jaren dertig (ca. 1938) deed er zich in de archiefordening een kleine verandering voor die niet goed te reconstrueren was, en om redenen van toegankelijkheid verwerkt is in de inventaris 1930-1951. Hierdoor kan het voorkomen dat rubrieken elkaar gedeeltelijk overlappen (bijvoorbeeld L en T, beiden voor politiek). Door middel van verwijzingen is getracht dit overlappen te ondervangen. De belangrijkste wijziging in de archiefvorming van het consulaat generaal vond plaats in 1952 toen de decimale code werd ingevoerd. Het archief Sydney 1930-1954 werd in 1961 en in 1964 naar het departement te 's-Gravenhage verstuurd.
Het archief is in 1993 overgedragen aan het Algemeen Rijksarchief. Op enkele nummers rusten openbaarheidsbeperkingen.
Overbrenging van een overheidsarchief
Inhoud en structuur van het archief
Selectie en vernietiging
Omvang
Voor de inventarisatie had het archief een omvang van 69 dozen (ca. 7.5 meter). Na schoning bedraagt de totale omvang van het archief 30 dozen (ca. 3.5 meter). Zie voor overzicht van het vernietigde materiaal de verklaring van vernietiging.
Bijlage: Verklaring van vernietiging
De hieronder vermelde stukken afkomstig uit het archief van het consulaat generaal te Sydney (Australië) (1927) 1930-1954 kunnen worden vernietigd volgens de richtlijnen van de vernietigingslijst van het Ministerie van Buitenlandse Zaken (1960).
Duplicaten van stukken
Oude omslagen
Doorzendingen
Stukken m.b.t. de waarneming en tijdelijke bezetting van posten
Declaraties en facturen
Verzoeken om handelsinlichtingen
Stukken m.b.t. het opsporen van adressen van Nederlanders in het buitenland
Stukken m.b.t. in dezelfde vorm periodiek terugkerende gebeurtenissen van protocolaire aard.
Stukken m.b.t. scheepvaart, handelsbewegingen e.d. waarvan de inhoud is overgenomen in officiële publicaties
Stukken m.b.t. incidentele afgifte van visa aan met name genoemde Nederlanders
Briefwisseling betreffende onderstanden
Correspondentie m.b.t. de sluiting en ontbinding van huwelijken
Hoeveelheid: 39 dozen (ca. 4 meter) in opdracht van G.J. Lasee, 's-Gravenhage, 27 februari 1991
Aanwijzingen voor de gebruiker
Openbaarheidsbeperkingen
Deels openbaar, deels beperkt openbaar (A).
Materiële beperkingen
Het archief kent geen beperkingen voor het raadplegen van stukken als gevolg van slechte materiële staat
Aanvraaginstructie
Openbare archiefstukken kunnen online worden aangevraagd en gereserveerd. U kunt dit ook via de terminals in de studiezaal van het Nationaal Archief doen. Om te kunnen reserveren dient u de volgende stappen te volgen:
U maakt een profiel aan op www.gahetna.nl, en logt vervolgens in
Via de archiefinventaris (alleen de beschrijvingen met rode nummers) selecteert u het gewenste archiefstuk door op de knop 'Reserveren' te klikken
In het volgende scherm geeft u aan op welke dag u het archiefstuk wilt inzien
Indien u zich bevindt in de studiezaal en een tafelnummer heeft ontvangen kunt u dit nummer vermelden. Als u geen tafelnummer heeft kunt u tafelnummer 777 laten staan
Vervolgens bevestigt u uw reservering door deze te versturen.
Verwant materiaal
Beschrijving van de series en archiefbestanddelen
- Consulaat-Generaal Sydney (1927) 1930-1951, 1
  - Stukken van algemene aard
    - Agenda's., 1929-1951; 1-15; 15 delen
      De nrs. 1-3 zijn uitgerust met indices. Voor indices over het tijdvak 1937-1947 zie inv.nr. 96.
      - 1929-1930, 1
      - 1931 jan 1 - 1934 jun 9, 2
      - 1934 jun 11 - 1937 aug 9, 3
      - 1937 aug 9 - 1939 sep 22, 4
      - 1939 sep 22 - 1941 mei 13, 5
      - 1941 mei 13 - 1942 jun 16, 6
      - 1942 jun 16 - 1944 mrt 13, 7
      - 1944 mrt 13 - 1945 aug 22, 8
      - 1945 aug 23 - 1946 jul 8, 9
      - 1946 jul 8 - 1947 mei 17, 10
      - 1947 mei 17 - 1948 mei 7, 11
      - 1948 mei 7 - 1949 mei 10, 12
      - 1949 mei 11 - 1950 mrt 27, 13
      - 1950 mrt 27 - 1951 jan 19, 14
      - 1951 jan 19 - 1951 aug 7; 1951 aug 7 - 1952 feb 15, 15
        Zie inv.nr. 97.
    - Indices op trefwoorden van het archief van het consulaat-generaal te Sydney., 1930, 1932-1935; 16-20; 5 banden.
      - 1930, 16
      - 1932, 17
      - 1933, 18
      - 1934, 19
      - 1935, 20
    - Indices op (persoons)namen en trefwoorden van het archief van het consulaat-generaal te Sydney., 1941-1951; 21-23; kaartsysteem
      - A-I, 21
      - J-S, 22
      - T-Z, 23
    - Index op de persoonsnamen van het archief van het consulaat-generaal te Sydney., 1943-1951; 24; kaartsysteem
  - Stukken betreffende bijzondere onderwerpen
    - Administratieve aangelegenheden, A
      - Algemene bijstand, A4
        - Stukken betreffende genaturaliseerde Nederlanders., 1931-1935; 25; 1 omslag
          Zie tevens A11 en N3.
      - Overlijden, A6
        Zie tevens D7
        - Stukken betreffende de Nederlandse slachtoffers van het vliegtuigongeluk bij Broome in West Australië., 1943-1946; 26; 1 omslag
        - Stukken betreffende het overlijden van Nederlanders in Australië., 1944, 1946; 27; 1 omslag
      - Nederlanderschap, naturalisatie en registratie, A11
        zie tevens A4 en N3
        - Stukken betreffende de deportatie van mevr. O'Keefe - Jacob van Australië naar Nederland., 1945-1949; 28; 1 omslag
        - Stukken betreffende de naturalisatie van J.C. Wolbrink., 1951; 29; 1 omslag
      - Nederlandse en Nederlands-Indische visa, A12
        - Stukken betreffende de problemen m.b.t. de visumaanvrage voor Nederlands-Indië door mevr. H.I. van der Laan-Walker., 1947-1950; 30; 1 omslag
      - Desertie scheepsbemanning, A16
        - Stukken betreffende deserteurs van Nederlandse schepen in Australische wateren., 1948-1949; 31; 1 omslag
          Openbaarheid beperkt tot 01-01-2025
      - Oorlogsuitkeringen, A23
        - Stukken betreffende de rechtszaak "A. van Heijningen versus de Nederlands-Indische regering"., 1948-1949; 32; 1 omslag
      - Scheepvaartongevallen, A24
        - Scheepsverklaringen. Met bijlagen., 1943, 1946-1947; 33; 1 omslag
    - Consuls en andere vertegenwoordigers, B
      - Staf en kantoor van het consulaat-generaal Sydney
        - Stukken betreffende de personele bezetting van het consulaat-generaal te Sydney., 1942, 1946-1951; 34; 1 omslag
      - Consuls en andere buitenlandse vertegenwoordigers in Australië, B2
        - Stukken betreffende en afkomstig van verscheidene Nederlandse consuls in Australië (m.u.v. Sydney)., 1930-1934; 35; 1 pak,
        - Stukken betreffende de vice-consul G. Blaauw van het consulaat-generaal Sydney., 1931; 36; 1 omslag
        - Stukken betreffende het bezoek van de Australische minister van Buitenlandse Zaken aan Nederlandse-Indië., 1933-1934; 37; 1 omslag
      - Consulaten, B4-B20
        - Stukken betreffende en afkomstig van het consulaat-generaal, consulaten en vice-consulaten in het ressort van het consulaat-generaal Sydney., 1937-1951; 38-49; 12 omslagen.
          - B4 Consulaat-generaal Sydney 1946-1949, 38
          - B5 Vice-consul Sydney 1944-1950, 39
          - B7 Consulaat Melbourne 1942, 1947-1951, 40
          - B8 Consulaat Hobart 1941-1942, 1945-1948, 41
          - B9 Consulaat Adelaide 1942, 1947-1951, 42
          - B10 Consulaat Perth 1945-1951, 43
          - B11 Consulaat Darwin 1947-1951, 44
          - B13 Vice-consulaat Townsville 1945-1949, 45
          - B14 Consulaat Brisbane 1942-1951, 46
          - B15 Vice-consulaat Newcastle 1946-1947, 47
          - B17 Consulaat Wellington 1937-1939, 1942, 48
          - B20 Vice-consulaat te Noumea 1942-1951, 49
            B21/B22 Handels Commissie Nederlands-Indische regering
        - Stukken betreffende de Nederlands-Indische handelsvertegenwoordiger te Australië., 1936-1942; 50; 1 omslag
        - Stukken betreffende de assistent handelscommissaris voor Nederlands-Indië verbonden aan het consulaat-generaal te Sydney., 1947; 51; 1 omslag
      - Officier handelsbescherming en marine aangelegenheden, B24
        - Stukken betreffende de handelsbeschermingsofficieren (HBO's) toegevoegd aan de Nederlandse consulaten in Australië., 1942-1943; 52; 1 omslag
      - Landbouwattaché, B27
        - Stukken betreffende de nationaliteit van mej. C. Albert, secretaresse van de landbouwattaché te Melbourne., 1948-1949; 53; 1 omslag
      - Consulaire regelgeving, B28
        - Stukken betreffende het personeel van het consulaat-generaal te Sydney (o.a. arbeidsovereenkomsten)., 1950-1951; 54; 1 omslag
      - Nederlands-Indische Gouvernement Import en Export (NIGIEO), B30
        - Stukken betreffende P.G. Wisse, werkzaam bij de NIGIEO te Sydney., 1948; 55; 1 omslag
    - Consuls in het algemeen, C
      Zie tevens B1 - B20.
      - Stukken betreffende en afkomstig van het Nederlandse consulaire personeel in Australië., 1937; 56; 1 omslag
    - Burgerlijk recht, D
      - Huwelijkswetten, scheiding etc., D1
        - Huwelijksakte van L. Ossendrijver en mevr. I.V. Blair-Bateman. Met bijlagen., 1941; 57; 1 stuk
        - Stukken betreffende huwelijken en echtscheidingen van Nederlanders in Australië., 1942; 58; 1 omslag
        - Akte van huwelijksvolmacht van A.K. Peter en A. Hippisley. Met bijlagen., 1946; 59; 1 stuk
        - Akte van huwelijkse voorwaarden van mevr. V. Lenholm en H. van Aalten. Met bijlagen., 1946; 60; 1 stuk
          Openbaarheid beperkt tot 01-01-2022
        - Akte inzake de ontbinding van het huwelijk van T. Coene en G.E. Simos. Met bijlagen., 1947; 61; 1 stuk
          Openbaarheid beperkt tot 01-01-2023
      - Testamenten, D3
        - Rapport inzake de rechtsgeldigheid van Australische testamenten in Nederland. Met bijlagen., 1945; 62; 1 stuk
      - Voogdij, D5
        - Proces-verbaal van voogdijschap over E. de Ruyter de Wildt., 1943; 63; 1 stuk
      - Overlijden en nalatenschappen, D7
        Zie tevens A6 en E
        - Stukken betreffende het overlijden van Nederlanders en nalaten-schappen van Nederlanders in het ressort van het consulaat-generaal te Sydney., 1930-1935, 1942; 64; 1 omslag
    - Nalatenschappen, E
      Zie tevens D7 en inv.nr. 117.
      - Stukken betreffende nalatenschappen van Nederlanders in Australië., 1936-1938, 1946; 65; 1 omslag
    - Economische rapporten, G
      - Rapport inzake het verblijf van de Nederlandse consul-generaal van Sydney in Nederlands-Indië. Afschrift., 1932; 66; 1 omslag
    - Handelsinlichtingen, H
      Zie tevens inv.nr. 95.
      - Stukken betreffende de oprichting van de Nederlandse Kamer van Koophandel voor Australië., 1951; 67; 1 omslag
    - Oorlogs- en na-oorlogse maatregelen, J
      - Instructies m.b.t. oorlogsmaatregelen, J2
        - Processen-verbaal inzake overtredingen van het zogenaamde vaarplichtbesluit 1942. Met bijlagen., 68; 1 omslag
      - Nederlanders in Australië, Australische wetgeving, landoverdracht, deviezen controle, J7
        - Stukken betreffende bezwaren van de Australische regering tegen de Philips vestiging in Australië., 1942-1943; 69; 1 omslag
      - Internering, J11
        - Stukken betreffende de status van in Australië geïnterneerde Javanen., 1942; 70; 1 omslag
      - Verdachte personen, J12
        - Stukken betreffende politiek 'verdachte' Nederlanders in Australië, alsmede gedeserteerde militairen en vijandelijke onderdanen., 1938-1945; 71; 1 omslag
          Openbaarheid beperkt tot 01-01-2021
        - Stukken betreffende de van oorlogsmisdaden verdachte Nederlander H. Bontschek., 1949; 72; 1 omslag
      - Scheepsbemannning, J27
        - Stukken betreffende plaatsing van Nederlandse en Nederlands-Indische scheepsbemanningen onder Amerikaans commando., 1942-1944; 72A; 1 omslag
    - Binnenlandse politiek Australië, L
      Zie tevens T.
      - Stukken betreffende de interne Australische politiek., 1931; 73; 1 omslag
    - Nederlanderschap en naturalisatie, N
      Zie tevens A4 en A11.
      - Stukken betreffende genaturaliseerde Nederlanders., 1936-1937; 74; 1 omslag
    - Defensie Nederland, Q
      Zie voor Australische defensie: inv.nr. 82
      - Stukken betreffende het bezoek van de Nederlandse onderzeeboot KXVIII aan Australië., 1935; 75; 1 omslag
    - Luchtvaart, S
      - Stukken betreffende (het instellen) van de luchtverbinding van Nederland en Nederlands-Indië op Australië., 1936-1939, 1942; 76; 1 omslag
      - Stukken betreffende K.L.M. en K.N.I.L.M. personeel aanwezig in Australië., 1942-1943; 77; 1 omslag
    - Diverse politieke aangelegenheden, T
      Zie tevens L.
      - Nederlandse en Nederlands-Indische politieke betrekkingen met Australië, T3
        - Stukken betreffende de politiek/militaire samenwerking tussen Nederlands-Indië, Australië en Nieuw-Zeeland., 1941-1944; 78; 1 omslag
        - Stukken betreffende het bezoek van de Nederlandse ministers van Kleffens en Welter aan Australië., 1941; 79; 1 omslag
        - Stukken betreffende Jhr. de Serière en zijn activiteiten als vertegenwoordiger van NEFIS (Netherlands Forces Intelligence Service)., 1947-1948; 80; 1 omslag
      - Buitenlandse politiek Australië, T4
        - Stukken betreffende de buitenlandse politiek van Australië., 1941; 81; 1 omslag
      - Australische defensie, T6
        - Stukken betreffende verscheidene Australische defensie maatregelen., 1941-1942; 82; 1 omslag
      - Transito militair personeel uit Australië, T8
        - Stukken betreffende reizen van buitenlandse militairen via Nederlands-Indië., 1940-1942; 83; 1 omslag
      - Australische interne politiek, T10
        - Rapport over het communisme in Australië. Met bijlagen., 1940; 84; 1 katern.
      - Indonesische aangelegenheden, T16
        - Stukken betreffende het door Joris Ivens ingediende ontslag als "film commissioner" van de Nederlands-Indische regering., 1945; 85; 1 omslag
        - Stukken betreffende Australische belangstelling voor diverse Nederlands-Indische politieke aangelegenheden., 1945; 86; 1 omslag
        - Stukken betreffende de Australische houding m.b.t. de Nederlands-Indische politiek van de Nederlandse regering., 1945-1946; 87; 1 omslag
        - Stukken betreffende de Republikeinse (Indonesische) vertegenwoordiging in Australië., 1946-1949; 88; 1 omslag
        - Stukken betreffende de aankomst per prauw en kano van groepen Ambonezen in het Australische Port Darwin., 1947; 89; 1 omslag
      - Portugees Timor, T17
        - Stukken betreffende de Australische en Nederlands-Indische houding t.a.v. Portugees Timor., 1927-1928, 1938-1942; 90; 1 omslag
      - Politieke bezoekers en delegaties, T19
        - Rapport over J. Tahya, vertegenwoordiger van de deelstaat Oost-Indonesië bij de Nederlands-Indische regering. Met bijlagen., 1948; 91; 1 stuk
    - Bezoekende commissies, W
      - Nederlands-Indische regeringscommisssie voor oorlogstransport, W5
        - Stukken betreffende het Nederlands-Indische oorlogstransportcomité., 1942; 92; 1 omslag
      - Nederlands-Indisch luchtmacht hoofdkwartier, W6
        - Stukken betreffende de opleiding van vliegers van het KNIL in Australië., 1942; 93; 1 omslag
      - Nederlands-Indische regering in Australië, W8
        - Stukken betreffende de val van Nederlands-Indië en de constituering van de Indische Commissie in Australië., 1942; 94; 1 omslag
  - Zonder rubrieksaanduiding
    - Stukken betreffende een eventueel handelsverdrag tussen Nederland, Nederlands-Indië en Australië., 1932-1934; 95; 1 omslag
    - Indices op de rubrieksindeling van het archief van het consulaat-generaal te Sydney., 1937-1942, 1945, 1947; 96; 1 omslag
      Zie tevens inv.nrs. 1-24.
- Consulaat-generaal Sydney (1934) 1952-1954, 2
  - Stukken van algemene aard
    - Agenda's., 1952-1954; 97-101; 5 delen
      - 1951 aug 7 - 1952 feb 15, 97
        Vanaf 1952 decimale code.
      - 1952 feb 15 - 1952 sep 5, 98
      - 1952 sep 6 - 1953 apr 20, 99
      - 1953 apr 20 - 1953 dec 30, 100
      - 1954 jan 5 - 1954 aug 10, 101
  - Stukken betreffende bijzondere onderwerpen
    - Code 1 Organisme
      - Organisatie posten
        - Stukken betreffende de reorganisatie van de Nederlandse consulaire dienst in Australië., 1953; 102; 1 omslag
        - Stukken betreffende de samenstelling van het Nederlandse consulaat te Melbourne., 1953-1954; 103; 1 omslag
        - Rapport over de Nederlandse consul te Perth. Met bijlagen., [1953]; 104; 1 stuk
      - Oprichting, verheffing en opheffing posten, 102
        - Stukken betreffende de opheffing van het Nederlandse vice-consulaat te Noumea., 1951-1952; 105; 1 omslag
      - Gebouwen, 111
        - Stukken betreffende de rechtszaak tussen H.I. Franke en het Nederlandse consulaat-generaal te Sydney inzake de verhuur van een kamer in het consulaatsgebouw., 1948-1954; 106; 1 omslag
        - Stukken betreffende de huur van het consulaat-generaal te Sydney., 1952-1954; 107; 1 omslag
      - Personeel algemeen, 130
        - Stukken betreffende Nederlands consulair personeel in Australië., 1952-1954; 108; 1 pak,
          Alfabetisch geordend. Zie ook inv.nr. 131.
      - Personeel, van aanstelling tot ontslag, 131
        - Stukken betreffende de uitbreiding van het personeel van het consulaat-generaal te Sydney., 1954; 109; 1 omslag
      - Plichten personeel, 132
        - Stukken betreffende het ontslag van de heer F.R. Fedema door de Nederlandse consul te Perth., 1952-1954; 110; 1 omslag
        - Stukken betreffende de dienstreizen van de Nederlandse consul-generaal (Sydney)., 1953; 111; 1 omslag
      - Ambtelijke bevoegdheden en handelingen, 133
        - Stukken betreffende de waarneming van de consul-generaal te Sydney bij afwezigheid., 1954; 112; 1 omslag
      - Statisch archief, 153
        - Stukken betreffende de overdracht door de het consulaat-generaal Sydney van de Indonesische visa-dossiers aan de Indonesische ambassade in Australië., 1953-1954; 113; 1 omslag
    - Code 3 Juridische aangelegenheden
      - Diplomatiek en consulair recht
        - Stukken betreffende testamenten van Nederlanders in Australië., 1949-1954; 114; 1 omslag
          Alfabetisch geordend.
      - Staatsrecht, 321
        - Stukken betreffende onderzoek van de 'Nederlandse' nationaliteit van diverse personen., 1950-1954; 115; 1 omslag
        - Stukken betreffende Nederlanderschap., 1951-1954; 116; 1 omslag
      - Familierecht, huwelijksrecht, erfrecht, 334
        - Stukken betreffende nalatenschappen van Nederlanders in Australië., 1934-1954; 117; 1 pak,
    - Code 5 Waterstaat, verkeer en vervoer, verbindingen en elektronica
      - Scheepvaart
        - Scheepsverklaringen., 1953-1954; 118; 1 omslag
        - Stukken betreffende gedroste Nederlandse zeelieden., 1954; 119; 1 omslag
          Openbaarheid beperkt tot 01-01-2030
    - Code 6 Economie, migratie, arbeid
      - Algemeen, 600
        - Stukken betreffende het Nederlands-Australisch handelsverkeer., 1950-1954; 120; 1 omslag
      - Economie, algemeen, 610
        - Rapporten van de consul-generaal te Sydney over de algemene economische situatie in Zuid-Australië alsmede het congres van de "Associated Chambers of Commerce" te Adelaide. Met bijlagen., 1953; 121; 2 stukken
        - Stukken betreffende de conferentie van de ministers van financiën van het Britse Gemenebest te Sydney., 1953-1954; 122; 1 omslag
      - Geld-, bank- en beurswezen, credietwezen, 611
        - Instructies en stukken betreffende instructies inzake kapitaaltransfer uit Nederland naar Australië., 1952-1953; 123; 1 omslag
      - Migratie, 65
        - Rapport van de Nederlandse Vereniging over de rechtstoestand van de Nederlandse immigrant in Australië. Met bijlagen. Doorslag., 1953; 124; 1 omslag
      - Sociale aangelegenheden, 657
        - Missive van de consul-generaal betreffende de behuizing van de Nederlandse emigranten in het zogenaamde kamp "Scheyvile". Afschrift., 1953; 125; 1 stuk
    - Code 7 Sociale aangelegenheden
      - Ongevallen van personen
        - Stukken betreffende het overlijden van Nederlanders in Australië ten gevolge van ongevallen., 1951-1954; 126; 1 omslag
      - Hulpverlening aan noodlijdende gebieden, 712
        - Stukken betreffende de Australische hulpverlening aan het door de watersnood getroffen Nederland., 1953; 127; 1 omslag
      - Zorg voor ouden van dagen en gebrekkigen, 723
        - Stukken betreffende pensioenen van Nederlanders in Australië., 1952-1954; 128; 1 omslag
      - Belangenbehartiging van Nederlanders in den vreemde, 725
        - Stukken betreffende repatriatie van Nederlanders uit Australië naar Nederland., 1951-1954; 129; 1 omslag
    - Code 8 Culturele aangelegenheden, voorlichting
      - (Behoud van) Culturele en historische waarden, 811
        - Stukken betreffende het plan voor de oprichting van een gedenk-teken voor gesneuvelde Nederlandse militairen onder Australisch commando., 1953; 130; 1 omslag
  - Zonder code
    - Dienststaten van de Nederlandse consulaire ambtenaren in Australië. Met bijlagen., 1951-1952; 131; 1 omslag